【裁判字號】    90,訴,566
【裁判日期】    900810
【裁判案由】    拆屋交地
【裁判全文】
臺灣臺南地方法院民事判決  九十年度訴字第五六六號
    原      告  甲○○
    被      告  乙○○
    訴訟代理人  丙○○
右當事人間請求拆屋交地事件，本院判決如左：
    主    文
被告應將坐落台南縣下營鄉○○○段一０００地號土地上如附圖所示編號Ａ部分、面
積０點００五九公頃磚木造石棉瓦平房拆除，並將編號Ａ部分、面積０點００五九公
頃土地，連同編號Ｂ部分土地、面積０點００三二公頃土地交還原告及共有人周永祥
。
原告其餘之訴駁回。
訴訟費用由被告負擔百分之四十，餘由原告負擔。
本判決原告勝訴部分於原告以新台幣壹拾捌萬貳仟元供擔保後，得假執行。
原告其餘假執行之聲請駁回。
    事    實
甲、原告方面：
一、聲明：求為判決
    （一）被告應將坐落台南縣下營鄉○○○段一０００號地目建土地上如附圖所示
    編號Ａ部分、面積０點００五九公頃之磚木造石棉瓦平房即門牌台南縣下營鄉中
    營五八之一號房屋（下稱系爭房屋）拆除，並將編號Ａ部分、面積０點００五九
    公頃土地，連同編號Ｂ部分、面積０點００三二公頃及編號Ｃ部分面積０點０一
    四九平方公尺土地交還原告及共有人周永祥。
    （二）訴訟費用由被告負擔。
    （三）原告願供擔保請准宣告假執行。
二、陳述：
（一）坐落台南縣下營鄉○○○段一０００號，地目建，面積二四０平方公尺土地（
      下稱系爭土地）為原告與訴外人周永祥共有之土地，應有部分各二分之一，此
      有土地登記謄本暨所有權狀影本可稽。
（二）被告就系爭土地並無任何法律權源，卻擅自占用，並於其上建蓋如附圖所示Ａ
      部分之房屋（建物門牌：台南縣下營鄉中營五八之一號），堆置雜物，顯已侵
      害原告及共有人之所有權，爰依民法第七百六十七條、第八百二十一條規定，
      訴請被告拆除前揭房屋，並將Ａ部分房屋基地連同另占用之Ｂ、Ｃ部分土地交
      還原告另一共有人周永祥。本件訴訟標的法律關係為民法第七百六十七條規定
      之物上請求權，即「因不動產之物權涉訟」，依民事訴訟法第十條第一項規定
      ，應專屬系爭不動產所在地之法院即鈞院管轄，併此敘明。
（三）被告辯稱：「本案房屋所建之基地，原係被告所有，惟因原告父親周昇鈞係被
      告長兄，而舊式家族對家庭家產均交由長子保管，且對於財產之轉移蓋章事宜
      ，鄉下人並未詳查其原因，以致於被告之土地移轉至原告父親周昇鈞名下」云
      云，殊非事實。蓋系爭土地乃兩造先祖早年分配家產時保留作為長孫（即原告
      父親周昇鈞）之業地，依照當時台灣民事習慣，在鬮分家產之際，由家產抽出
      之長孫額，係因被繼承人之意思或承繼人間之協議，基於優遇長孫之主旨，而
      給予被繼承人嫡長孫之一種贈與財產，應為歸屬於長孫之私產。被告明知上開
      事實，故於民國五十七年元月六日曾與訴外人周昇沂、周昇源、周顏柔等人共
      同書立覺書一紙，承認系爭土地當時名義上雖登記為共有，但事實上確為周昇
      鈞單獨所有，被告等並承諾願無條件將持分移轉與周昇鈞。詎嗣後周昇鈞請渠
      等協辦所有權移轉登記時卻遭被告等拒絕，為此，周昇鈞乃向法院提起訴訟，
      並經鈞院六十四年度訴字第六０六號民事判決被告等應將系爭土地（暨下營鄉
      ○○○段一０００之二號土地）持分所有權移轉登記與周昇鈞確定在案。故系
      爭土地所以移轉登記為原告父親周昇鈞名義，實基於上開判決之結果，被告辯
      稱不知移轉之原因云云，殊不足採。
（四）又「占有人因時效取得地上權登記請求權，向該管地政機關請求為地上權登記
      ，經地政機關受理，受訴法院應就占有人是否具備時效取得地上權之要件為實
      體上裁判者，須以占有人於土地所有權人請求拆屋還地前，以具備時效取得地
      上權之要件為由，向地政機關請求登記為地上權人為前提。本件上訴人既於被
      上訴人訴請拆屋還地之後，始向地政機關申請登記為地上權人，且未舉證其已
      依時效取得地上權，則其占有系爭土地自屬無正當合法權源」，最高法院八十
      六年台上字第八二九號判決意旨足資參照。另同院八十六年台上字第三一四０
      號判決亦同此意旨。本件被告既自承並未向地政機關提出登記申請，揆諸前揭
      最高法院判決意旨，其占有系爭土地自屬無權占有。再者，占有使用他人之土
      地，其原因非一，然必以「行使地上權」之意思而占有，始符合因時效取得地
      上權之要件，被告既未舉證證明其究係行使何項權利而占有系爭土地，顯不符
      合時效取得地上權之要件。況縱認其曾以行使地上權之意思占有系爭土地，惟
      被告於本件訴訟前，早已舉家遷居高雄，並未居住使用系爭房屋，此有原告於
      九十年一月二十日就系爭土地及房屋所拍攝之照片十張可稽，被告於寄給原告
      之存證信函內容承認上開事實，足見被告早已因已意自行中止占有，或變為不
      以行使地上權之意思而占有系爭土地，從而，其取得地上權之時效即已中斷，
      縱被告嗣後又重行占有系爭土地，惟其主張取得地上權之時效，即應自其重行
      占有之時（九十年一月二十日以後）重行起算，準此，其取得時效顯尚未完成
      ，故被告以此置辯，顯不足採。系爭房屋在被告竊佔刑事案件中為何沒有提起
      告訴，或許因追訴權時效已完成，而不便提起，被告在系爭土地建築系爭房屋
      時，雖然登記為共有人，應有部分五分之一，當時共有人有五個，應認得到全
      體共有人同意，如為合法，惟被告對於是否得到全體共有人同意並舉證，尤其
      是否得到原告父親即周昇鈞同意，亦難證明，且事後系爭土地均已移轉給原告
      ，足以證明系爭房屋是無權占用系爭土地。
（五）被告雖辯稱「其僅占用房屋基地及屋前部分土地」云云，惟觀諸原告所提照片
      所示，被告非但在系爭土地上建蓋房屋，並且用圍籬將系爭土地其餘部分加以
      圈圍，在其上堆置雜物，足見被告所占用者，除房屋基地外，尚包括其餘系爭
      土地。被告嗣後雖將圍籬拆除，並對四周環境稍整理，惟鈞院於九十年五月八
      日履勘現場外，仍可見被告將諸多雜物堆置於系爭土地之上，在在足見系爭土
      地房屋基地外，其餘部分亦屬被告所占用。
三、證據：提出土地所有權狀、土地登記謄本、地籍圖謄本、地價謄本、覺書各一紙
    、本院六十四年度訴字第六０六號民事判決、存證信函各一件、照片十張為證。
乙、被告方面：
一、聲明：求為判決駁回原告之訴。
二陳述：
（一）原告起訴謂「坐落台南縣下營鄉○○○段一０００號，地目建。面積二四０平
      方公尺土地，係原告與訴外人周永詳共有之土地，被告就系爭土地並無任何法
      源權源，卻擅自占用並於其上建蓋房屋（建物門牌台南縣下營鄉中營何法源權
      源，卻擅自占用並於其上建蓋房屋（建物門牌台南縣下營鄉中營五八之一），
      推置雜物，顯已侵害原告及共有人之所有權，訴請被告拆除房屋，將房屋基地
      交還原告等語」。然本案房屋所建之基地，原係被告所有之土地。系爭土地之
      會移轉為原告父親所有（原告甲○○與訴外人周永祥兄弟是繼承其父親之土地
      ），原告父親周昇鈞為被告之長兄，舊式家族，對於家產之保管，均交由長子
      保管，對於財產之移轉蓋章事宜，鄉下人並未詳查其原因，以致於被告之土地
      移轉至告原父親周昇鈞名下，但是土地上之建物並無一併移轉至原告父親名下
      ，乃被告唯一現存擁有祖產之所有，並非原告所言之無任何法律權源，擅自占
      有之建物。
（二）系爭之如附圖所示Ａ之房屋，乃被告乙○○於五十一年間所建造，被告並無移
      轉該建築物給予任何人，一直持續居住至今，系爭房屋本就是被告所有，並非
      如原告所言無權占有依事實暨民法地上權規定，原告之請求，為無理由。
（三）系爭建物所坐落之系爭土地於民國三十六年間即登記於被告名下，建物是被告
      於五十一年間親手建造完峻，被告在自己所有土地上所建造之房屋，系爭土地
      雖於民國六十四年間，原告父親以不合理的手段，將被告所有之土地過戶於其
      名下。但系爭房屋所有權係被告所有，土地移轉時並未將系爭房屋移轉給予任
      何人，被告於民國六十三年間入籍居住至今，占有使用系爭房屋及其前庭院部
      分，其餘被告並無占用。
（四）另原告所陳述被告曾中斷居住於本住所，但系爭房屋本是被告所有，且被告夫
      婦已是七十歲之老人，依憲法規定人民有遷徙之自由，被告兒女分居台北、高
      雄兩地，被告夫婦偶而住宿於兒女家中，共享天倫之樂亦屬人之常情，更何況
      被告太太周謝碧珠女士，近幾年來體弱多病，至兒女家中暫住，由兒女照顧更
      是國人盡孝之義務，依民法地上權之規定，被告對於屬於自己所有房屋居住之
      權利，應有絕對之使用支配權，惟被告並未向主管機關申請地上權之登記。
（五）被告於五十一年間在登記自己所有土地上所建造之房屋，系爭房屋本就是被告
      所有；被告雖然於民國五十七年間曾立覺書，將土地移轉原告父親名下，但該
      房屋並無一併移轉，依上書證，證明房屋屬於被告合法所有，並非如原告所言
      ，被告占有系土地之房屋屬無正當合法權源。又系爭房屋係供被告全家及被告
      母親（亦是原告祖母）居住處所，原告父親於六十四年間提出土地告訴時，一
      併將親身母親周顏柔女士列為共同被告，對於兄弟鬩牆已屬不幸，更遑論兒子
      告母親之悲嘆！原告父親僅因長孫地位，列名繼承祖先遺留之土地，卻未憐憫
      系爭之土地是其母親唯一居住之處、系爭房屋確實是被告及其母親周顏柔女士
      所共同居住之老家。對於系爭房屋雖老舊，但卻是被告夫婦最熟悉、最合適養
      老的居所。
（六）因系爭房屋在系爭土地共有時建造，經過其他共有人同意才建造的，並曾於六
      十九年間，原告父親曾告訴被告竊占（民國六十九年度偵字第六０六二號），
      並經鈞院（七十年度易字第四八三號）及臺灣高等法院台南分院（七十年度上
      易字第一０四一號）判決確定，內文清楚說明，被告在舊有房屋周圍擴建房屋
      三間，此案件已經判決確定且經原告雇工拆除增建部分完畢。若是系爭房屋是
      無占有，原告父親何不在當時告訴中一併提起訴訟，一併拆除呢！而且當時之
      檢察官及法官均明確指出，系爭房屋是舊有房屋。而且其他共有人亦沒有對被
      告提起竊佔告訴，足以證明系爭房屋在建造之時已得全體共有人同意。
三、證據：提出共有人書狀保持證、電費帳務管理系統欠費查詢表、台南縣稅捐稽徵
    處房屋稅籍證明書、台南縣稅捐稽徵處房屋納稅證明書各一紙、土地登記簿謄本
    、台灣台南地方法院檢察處檢察官六十九年度偵字第六０六二號起訴書、本院七
    十年度易字第四八三號刑事判決台灣高等法院台南分院七十年度上易字第一０四
    一號刑事判決各一件、戶籍謄本二件為證。
丙、本院依原告聲請至系爭土地現場履勘，並囑託台南縣麻豆地政事務所派員協助勘
    測並製作土地複丈成果圖，並依職權函請台南縣稅捐稽處檢送系爭房屋之稅籍資
    料。
      理    由
一、原告起訴主張：系爭土地為原告與訴外人周永祥共有之土地，應有部分各二分之
    一，被告就系爭土地並無任何法律上權源，而無權占用系爭土地，並在其上建造
    如附圖所示編號Ａ部分、面積０點００五九公頃之磚木造石棉瓦平房（建物門牌
    台南縣下營鄉中營五八之一號），並於其餘編號Ｂ部分、面積０點００三二公頃
    土地鋪設磚塊作為庭院，編號Ｃ部分、面積０點０一四九公頃空地堆置雜物，顯
    已侵害原告及共有人之所有權，爰依民法第六百七十六條、第八百二十一條規定
    ，求為命被告將如圖所示編號Ａ部分、面積０點００五九公頃之磚木造石棉瓦平
    房即門牌台南縣下營鄉中營五八之一號房屋拆除，並將編號Ａ部分、面積０點０
    ０五九公頃土地，連同編號Ｂ部分、面積０點００三二公頃及編號Ｃ部分面積０
    點０一四九平方公尺土地交還原告及共有人周永祥之判決。
二、被告則以：系爭土地於三十六年四月三十日土地總登記時前係被告與原告之父周
    昇鈞及周昇沂、周昇源、周顏柔所共有，雖於六十四年間原告之父周昇鈞訴請其
    餘共有人將應有部分各五分之一所有權移轉登記獲勝訴判決確定，並登記為周昇
    鈞所有，而系爭房屋係於五十一年一月建造完成，其時被告為系爭土地共有人，
    並經其他全體共有人同意，自屬有正當之權利，且在六十四年間亦未將系爭房屋
    一併移轉與原告之父周昇鈞，而於六十九年間，原告父親曾告訴被告竊占（六十
    九年度偵字第六０六二號），並經鈞院（七十年度易字第四八三號）及臺灣高等
    法院台南分院（七十年度上易字第一０四一號）判決確定，內文清楚說明，被告
    在舊有房屋周圍擴建房屋三間，此案件已經判決確定且經原告雇工拆除增建部分
    完畢。若是系爭房屋是無占有，原告父親何不在當時告訴中一併提起訴訟，一併
    拆除呢！而其他共有人亦沒有對被告提起竊佔告訴，足以證明系爭房屋在建造之
    時已得全體共有人同意；又依系爭房屋既已占有系爭土地三十餘年，自有民法地
    上權規定之適用，而被告僅占用如附圖所示編號Ａ、Ｂ部分土地而已，並未占用
    編號Ｃ部分土地云云，資為抗辯。
三、原告主張系爭土地為伊與訴外人周永祥所共有，而被告占用系爭土地上建造如附
    圖所示編號Ａ所示之系爭房屋，並於其餘編號Ｂ部分、面積０點００三二公頃土
    地鋪設磚塊作為庭院等情，業據其提出土地所有權狀、土地登記謄本、地籍圖謄
    本為證，亦為被告所不爭執（見本院九十年五月四日言詞辯論筆錄、勘驗筆錄）
    ，並有被告所提出之台南縣稅捐稽徵處房屋稅籍證明書、台南縣稅捐稽徵處房屋
    納稅證明書各一紙在卷足憑，復經本院至系爭土地、房屋現場履勘並會同台南縣
    麻豆地政事務所派員測量無誤，有勘驗筆錄及該所所製作之土地複丈成果圖在卷
    可稽，自堪信原告此部分主張為真實。茲原告以上開各情詞置辯，則本件所應審
    究者，在於被告就系爭房屋所坐落之土地是否已因時效完成而有地上權登記請求
    權存在？被告就系爭土地是否有正當之占權源或為無權占用？
（一）按占有人因時效取得地上權登記請求權者，如已具備時效取得之要件，向地政
      機關聲請地上權登記，經地政機關受理後，則於土地所有人以占有人為無權占
      有訴請拆屋交地時，受訴法院即應就占有人是否具備時效取得要件為實體上裁
      判（八十年六月四日第二次民事庭會議決議），是若所有權人先本於所有權作
      用主張占有人係無權占有，訴請拆屋交地，占有人始以已時效取得地上權登記
      請求權抗辯時，因占有人係權利睡眠之人，不值得法律加以保護，故法院即無
      須就其抗辯為實體審理，是認倘占有人係在土地所有人提起拆屋交地之訴訟後
      ，始主張具備時效取得之要件．向地政機關聲請為地上權登記者，即無該決議
      之適用（最高法院八十六年度台上字第九三０、三一四０號判決參照）。查原
      告起訴後，被告於言詞辯論期日到庭亦自承並未向主管機關為地上權之登記（
      見本院九十年五月四日言詞辯論筆錄），依上開說明，本件被告既未先以時效
      取得地上權登記請求權為事由向地政機關申請在先，則本院自無庸實體審理其
      是否確已時效取得地上權登記請求權，況且就實體而言之，主張時效取得地上
      權者，應舉證證明必須以行使地上權之意思而占有，若由其所由發生事實之性
      質，無行使地上權之意思者，非有變為以行使地上權之意思而占有之情事，其
      取得時效，不能開始進行，最高法院著有六十四年台上字第二五五二號判例可
      參。本件被告既已主張其係為系爭土地之共有人，而於共有時建造系爭房屋，
      且雖於六十四年間，訴外人周昇鈞對被告及其餘共有人請求所有權移登記事件
      獲勝訴判決確定，被告尚一直認系爭土地為其所共有，並於書狀陳述系爭土地
      係其祖先之遺產，而為周昇鈞所謀得，依當時情狀而言，被告顯非以行使地上
      權之意思而占有系爭土地，且被告嗣後亦遷往他處居住等情，則被告並非自始
      即以行使地上權之目的占用系爭土地，應堪認定，被告亦未能舉證證明其占有
      之始，或其後以行使地上權意思占有系爭土地且達二十年以上，被告上開抗辯
      ，即無可採。
（二）按所有人對於無權占有或侵奪其所有物者，得請求返還之，對於妨害其所有權
      者，得請求除去之，有妨害其所有權之虞者，得請求防止之，民法第七百六十
      七條定有明文。次按所有人對於他人無權占有，得行使物上請求權，必須對他
      人無權占有之物，自己有所有權存在，及該他人現仍實際上無權占有其物者，
      負舉證責任，又以無權占有為原因，請求返還土地者，占有人對土地所有權存
      在之事實無爭執，而僅以非無權占有為抗辯者，土地所有權人對其土地被無權
      占有之事實無舉證責任，占有人應就其取得占有係有正當權源之事實證明之。
      查系爭土地現登記為原告及訴外人周永祥所有之事實，此有土地登記謄本及土
      地登記簿謄本附卷可稽，並為被告所不爭執，而被告就其現占有如附圖所示編
      號Ａ部分之系爭房屋及編號Ｂ部分之庭院等情不爭執，惟否認現占有如附圖所
      示編號Ｃ部分之空地，依上揭說明，被告應就其占有如附圖所示編號Ａ、Ｂ部
      分土地係有正當權源之事實舉證證明之，而原告應就被告占有如附圖所示編號
      Ｃ部分土地係實際無權占有者負舉證責任。查：
（１）又按各有人按其應有部分，對於共有物之全部雖有使用收益之權，惟未經共有
      人協議分管之共有物，共有人對共有物之持定部分占用收益，仍須徵得他共有
      人全體之同意，其未經他共有人同意而就共有物之全部或一部任意占用收益，
      即屬侵害他共有人之權利，他共有人得本於所有權請求除去其侵害或請求向全
      體共有人返還占用部分，並得依侵權行為之規定，行使其損害賠償請求權，上
      訴人謂伊已取得系爭土地之共有權，對該土地不可能發生無權占有或侵奪之問
      題云云，自屬誤會，最高法院八十一年台上字第一八一八號判決可資參照。經
      查系爭土地於三十六年四月三十日土地總登記時前係被告與原告之父周昇鈞及
      周昇沂、周昇源、周顏柔所共有，於五十七年一月六日共有人書立覺書，載明
      系爭土地為周昇鈞單獨所有，並於六十四年間原告之父周昇鈞訴請其餘共有人
      將應有部分各五分之一所有權移轉登記獲勝訴判決確定，並登記為周昇鈞所有
      ，而系爭房屋係於五十一年一月建造完成，其時被告為系爭土地共有人之事實
      ，有原告提出之土地所有權狀、土地登記謄本、地籍圖謄本、地價謄本、覺書
      各一紙、本院六十四年度訴字第六０六號民事判決各一件及被告提出之共有人
      人書狀保持證、台南縣稅捐稽徵處房屋稅籍證明書、台南縣稅捐稽徵處房屋納
      稅證明書、土地登記簿謄本各一紙在卷可按，復為兩造所是認，則被告對於其
      在系爭土地建造如附圖所示Ａ部分系爭房屋及占用Ｂ部分鋪設磚塊之庭院時亦
      應得其餘共有人全體之同意，惟被告迄今未能證明其占用如附圖所示之編號Ａ
      、Ｂ部分之系爭房屋及庭院，曾獲得其他共有人全體之同意，且原告即主張其
      父周昇鈞並未同意被告占用上開土地，其占有即非屬有正當權源，又系爭房屋
      固曾核課稅捐，然僅係便利稅捐之管理所致，難以此證明系爭房屋占用系爭土
      地時為無權占有變為有權占有，再被告抗辯稱：六十九年間，原告父親曾告訴
      被告竊占（六十九年度偵字第六０六二號），並經鈞院（七十年度易字第四八
      三號）及臺灣高等法院台南分院（七十年度上易字第一０四一號）判決確定，
      內文清楚說明，被告在舊有房屋周圍擴建房屋三間，此案件已經判決確定且經
      原告雇工拆除增建部分完畢。若是系爭房屋是無占有，原告父親何不在當時告
      訴中一併提起訴訟，一併拆除呢！而其他共有人亦沒有對被告提起竊佔告訴，
      足以證明系爭房屋在建造之時已得全體共有人同意云云，並據其提出台灣台南
      地方法院檢察處檢察官六十九年度偵字第六０六二號起訴書、本院七十年度易
      字第四八三號刑事判決台灣高等法院台南分院七十年度上易字第一０四一號刑
      事判決各一件為證。然縱認原告之父周昇鈞未於上開刑事案件中告訴其竊佔罪
      屬實，或未要求被告拆屋交地，亦僅係周昇鈞或原告怠於行使權利而已，尚不
      能因此據以為被告係有合法之占有權源之有利認定，被告上開抗辯，亦無可採
      。
（２）原告雖主張被告亦無權占有附圖所示編號Ｃ所示之空地等情，固據其提出照片
      十張為證，惟為被告所否認，則應由原告就被告係現實際無權占有系爭編號Ｃ
      所示空地之事實負舉證責任，查依原告陳述被告早即遷出系爭房屋至他地生活
      ，並無居住系爭房屋，而主張係被告堆置雜物，並由其提出之照片觀之，系爭
      土地上除有系爭房屋外，其餘土地係由石柱及鐵絲網所圈圍，其內均係雜草漫
      生，似無人居住整理之態，且原告所提之存證信函中，被告係謂因其妻自八十
      九年二月間罹病而來回中營、高雄居住等語，顯非長期間居住於系爭房屋，應
      無疑義，再原告並未能舉證證明係由被告以石柱及鐵絲網所圈圍，亦並無法證
      明被告現確有占用如附圖所示編號Ｃ所示之空地，則原告主張被告無權占用如
      附圖所示Ｃ部分之空地云云，自不可採。
四、綜上所述，本件原告起訴主張被告無權占有如附圖所示編號Ａ部分及編號Ｂ部分
    土地為可採，被告就該部分之抗辯均無可取，從而，原告本於共有人之所有權作
    用行使物上請求權，依民法第七百六十七條、第八百二十一條規定，請求被告應
    將坐落台南縣下營鄉○○○段一０００地號土地上如附圖所示編號Ａ部分、面積
    ０點００五九公頃磚木造石棉瓦平房拆除，並將編號Ａ部分、面積０點００五九
    公頃土地，連同編號Ｂ部分土地、面積０點００三二公頃土地交還原告及共有人
    周永祥，為有理由，應予准許。至原告請求被告亦應將編號Ｃ部分面積０點０一
    四九平方公尺土地交還原告及共有人周永祥，因無法舉證證明被告係實際無權占
    用編號Ｃ所示土地之事實，原告此部分請求，為無理由，應予駁回。
五、假執行之宣告：原告陳明願供擔保，聲請宣告假執行，就其勝訴部分，核無不合
    ，爰酌定相當擔保金額准許之；至其敗訴部分，其假執行之聲請已失所附麗，應
    併予駁回。
六、據上論結：原告之訴為一部有理由，一部無理由，依民事訴訟法第七十九條但書
    、第三百九十條第二項，判決如主文。
中      華      民      國    九十      年      八      月      十      日
                                臺灣臺南地方法院民事第三庭
~B法      官  吳森豐
右為正本係照原本作成
如對本判決上訴，須於判決送達後廿日內向本院提出上訴狀
中      華      民      國    九十      年      八      月      十      日
~B法院書記官  翁初男


司法院資訊處製作；財團法人民間司法改革基金會備份。
